臺北高等行政法院判決
　　　　　　　　　　　　　　　　　　 93年度訴字第01243號
　　　　　　　　　　　　　　　.
原　　　告　甲○○
被　　　告　桃園縣政府
代　表　人　乙○○（縣長）
訴訟代理人　丙○○
上列當事人間因有關土地事務事件，原告不服內政部中華民國93
年3月9日台內訴字第0920008757號訴願決定，提起行政訴訟。本
院判決如下：
    主  文
原告之訴駁回。
訴訟費用由原告負擔。
    事  實
一、事實概要：原告擬依國有財產法第52條之2規定向財政部國
    有財產局申請承購原國有暫准放租建地（座落桃園縣復興鄉
    ○○○段44地號等37筆山坡地保育區「林業用地」、「暫未
    編定」土地，下稱系爭土地），於民國（下同）91年11月間
    以該國有暫准放租建地承租契約書，向大溪地政事務所申請
    辦理更正編定為「丙種建築用地」，經被告請示內政部後以
    92 年6月9日府地用字第0920120301號函復大溪地政事務所
    ：「．．．二查本案前經本府90年3月13日90府地用字第04
    6814號及91年12月3日府地用字第0910259420號函復貴所．
    ．．；惟首揭地號土地經貴所92年2月17日溪地行字第
    0920000967號函查明現況與國有暫准放租建地承租契約書所
    載位置及面積有諸多不符之處，依內政部92年5月30日內授
    中辦地字第0920008217號函示規定，本案仍請貴所確實審查
    是否具備前開內政部函示說明二所載『(一)編定公告前已為合
    法房屋之證明文件，如水電證明、稅捐、設籍或房屋謄本、
    建築執照或建物登記證明。(二)經實地勘查確有合法建築物存
    在。』等二項要件，並依『製定非都市土地使用分區及編定
    各種使用地作業須知』九(二)說明２、３規定辦理更正編定，
    不得依其國有暫准放租建地承租契約書辦理更正編定。．
    ．．」，原告於92年10月13日繕具申請書提出申請釋疑，案
    經內政部函轉被告以92年10月23日府地用字第0920243885
    號（下稱系爭公函）函復：「有關台端陳為購買國有財產局
    土地，不得以國有暫准放租建地承租契約書辦理更正編定乙
    案，．．．二依內政部92年5月30日內授中辦地字第
    0920008217號函示，有關非都市土地辦理更正編定涉及編定
    前事實之認定，至更正編定為建築用地應具備二要件，即(一)
    編定公告前已為合法房屋之證明文件，如水電證明、稅捐、
    設籍或房屋謄本、建築執照或建物登記證明。(二)經實地勘查
    確有合法建築物存在。另依92年9月25日內授中辦地字第
    0920083974號函送非都市土地辦理更正編定為一般建築用地
    實地是否須有合法建物存在會商結論，相關縣市政府及中央
    主管機關亦基於避免弊端及爭議之發生、避免實地勘測錯誤
    及避免書面資料與現地建物審認混淆、糾紛或違法情事等理
    由，一致認為非都市土地辦理更正編定為一般建築用地，仍
    應依現行相關規定辦理，即實地須有合法建物存在始得申辦
    更正編定為一般建築用地。是以，有關台端所陳購置國有財
    產局之土地，仍應依前開規定檢附合法房屋證明文件，據以
    辦理更正編定。．．．」，原告對之不服，以其依法向國有
    財產局價購承租地，不得以國有暫准放租建地承租契約書內
    所記載面積辦理更正編定為建地，已損害其價購國有土地之
    權益，明顯違反憲法第15條之立法精神云云，提起訴願，遭
    訴願決定駁回，遂向本院提起行政訴訟。
二、兩造聲明：
　(一)原告聲明：
    1.訴願決定及原處分均撤銷。
    2.被告應就系爭建地作成（依承租契約面積）准予更正編定為山
      坡地保育區丙種建地。
    3.訴訟費用由被告負擔。
  (二)被告聲明：
    1.駁回原告之訴。
    2.訴訟費用由原告負擔。
三、兩造之爭點：系爭土地能否准予更正編定為山坡地保育區丙
    種建地？
  (一)原告主張：
    1.按行政院58年修正核定之「台灣省國有林事業區內濫墾地
      清理計劃」九「濫墾人於林地內已建房屋或開成水田者，
      應依照規定先行呈請核准解除林地，再按其性質分別移交
      有關機關接管處理。」經接管單位林務局派員赴現場依實
      際使用面積勘查、測量後，未依公告辦理，移交有關機關
      接管。即依「國有暫准放租建地」，訂定暫准放租建地契
      約，收取建地租金。於70年移交被告亦收取建地租金，73
      年移回林務局亦收取建地租金，精省後由國有財產局接管
      亦收取建地租金，於此足證從中央至地方對該建地於使用
      上，各政府機關均認同。查該國有暫准建地承租契約書內
      所記載之面積，係經政府機關派員現場勘查認定建築面積
      ，並收取建地租金，依憲法第19條規定：「人民有依法律
      納稅之義務」，並符合受益者付費原則。被告怎能失信於
      原告，有違誠信原則。故應以暫准建地面積編定為丙種建
      築用地，方符實際。
    2.依「製定非都市土地使用分區圖及編定各種使用地作業須
      知」九(二)說明２規定：「合於下列情形之一土地，在特定
      農業區、一般農業區及特定專用區編定為甲種建築用地；
      在山坡地保育區、森林區及風景區編為丙種建築用地：(1)
      於使用編定結果公告前屬「建」地目者。(2)於使用編定結
      果公告前已奉准變更為「建」地目者。(3)於使用編定結果
      公告前實際已全部（宗）作建築使用或已依法完成基礎工
      程者。但原依土地法規定編定為農業用地之土地，非法變
      更作建築使用以及依實施都市計畫以外地區建築物管理辦
      法申請建築農舍之土地，仍編為農牧用地。」本件經國有
      財產局認定核可價購者，均提出35年以前之戶籍證明，符
      合該項規定應予以辦理編定，惟被告卻未辦理。同須知十
      「... 非都市土地使用編定公告後，縣（市）政府每五年
      得通盤檢討一次，並作必要之變更。... 」十二(二)「準備
      事項：逐宗調查國家公園區以外各使用分區內現有之建築
      物... 查明其有無依法核准使用，其無資料可查者，應實
      地查訪審定是否為合法使用，並於土地使用現況調查清冊
      或卡片內註記之。」是查本件相關資料既經林務局派員現
      場勘查註記，應予以採用，以承租地更正編定為丙種建地
      。查該等建物於區域計畫法公告前已存在，上述法令亦明
      文規定，但被告未依使用現況予以辦理編定，即未依法行
      政，已嚴重損及原告之權益，並違反憲法第15條，惟被告
      及訴願決定機關仍維持原編定，駁回原告之請求，自有違
      誤。
    3.查82年黃殷峰等360人向省議會請願放領、價購大溪鎮○
      ○段、柑坪、阿姆坪、八結、十三份及復興鄉基國派、水
      流東段林地及建地以維生計案，經專案小組調處結論如次
      ：台灣省政府83 府農林字第13879號函說明二(一)「座落於
      復興鄉、大溪鎮之土地：如有編定與使用情形不符者...
      逕與該所洽辦。」台灣省政府農林廳林務局83年10月24日
      83林政字第1623號函說明二(一)「... 另將編定與使用不符
      部份送請地政單位辦理變更編定，... 移交有關單位接管
      以憑辦理出售。」本系爭土地編定與現地使用不符，經各
      管單位協調確認屬實，行政機關應依法行政，以符法制，
      確延宕迄今，怠於執行，造成爭議，並影響原告之權益，
      原告之訴願遭駁回自屬違法。
    4.本件訴願決定採納被告之說詞，其適用對象應為一般農地
      之更正編定，非經政府機關派員勘查、認定、註記之土地
      。被告對本件所為之行政處分其法源依據為何？依中央法
      規標準法第5條第2款規定人民之權利義務應以法律定之，
      原處分顯與此相違。再依行政程序法第8條：「行政行為
      ，應以誠實信用之方法為之，並應保護人民正當合理之信
      賴。」第36條「行政機關應依職權調查證據...。」惟依
      內政部92年5月30日內授中辦地字第0920008217號函示，
      更正編定涉及編定前事實之認定，依照前開作業須知及內
      政部相關函示規定，辦理非都市土地更正編定為建築用地
      應具備二項要件，即(1)編定公告前已為合法房屋之證明文
      件，如水電證明、稅捐、設籍或房屋謄本、建築執照或建
      物登記證明。(2)經實地勘查確有合法建築物存在。本件於
      申請價購時已提供35年之設籍證明，並經林務局派員實地
      勘查，作成記錄、測量、分割、訂定契約並繳交租金。為
      何時至今日還要實地勘查確有合法建築物存在。於70年區
      域計畫法實施時，政府機關應依法將原告所申請之建地變
      更編定為丙種建築用地，而不作為之不依法行政，讓百姓
      四處陳情，確實影響權益。時隔六十餘年，還要求百姓將
      原有木造、土造、磚造等建物保存不得傾倒善加維護，再
      次等待政府機關派員勘查。請問該項職權命令源依據為何
      ？上述建物有其使用年限，其維修費政府是否負擔提供？
      且該職權命令已違反信賴原則。再查92年9月25日內授中
      辦地字第0920083974號函「有關非都市土地辦理更正編定
      為一般建築用地實地是否須有合法建物存在一案」會商結
      論，相關縣市政府及中央主管機關亦基於避免弊端及爭議
      之發生、避免實地勘測錯誤及避免書面資料與現地建物審
      認混淆、糾紛或違法情事等理由，一致認為非都市土地辦
      理更正編定為一般建築用地，仍應依現行相關規定辦理，
      即實地須有合法建物存在始得申辦更正編定為一般建築用
      地。本件既經林務局派員勘查註記，何有上述情形，此乃
      被告之本位主義、便宜行事。未依行政程序法通知原告，
      反而與各縣市會商，如此本末倒置，實乃違法。既經政府
      機關派員實地勘查確有該等面積供建築使用屬實，並辦理
      租用，應予以接受與認可。卻以避免爭端等事，以此搪塞
      ，實乃違反憲法所述之誠信原則。請判如起訴之聲明。
  (二)被告主張：
    1.按「製定非都市土地使用分區圖及編定各種使用地作業須
      知」九(二)說明２規定：「合於下列情形之一土地，在特定
      農業區、一般農業區及特定專用區編定為甲種建築用地；
      在山坡地保育區、森林區及風景區編為丙種建築用地：(1)
      於使用編定結果公告前屬「建」地目者。(2)於使用編定結
      果公告前已奉准變更為「建」地目者。(3)於使用編定結果
      公告前實際已全部（宗）作建築使用或已依法完成基礎工
      程者。但原依土地法規定編定為農業用地之土地，非法變
      更作建築使用以及依實施都市計畫以外地區建築物管理辦
      法申請建築農舍之土地，仍編為農牧用地。」，同點第2
      款說明３規定：「特定農業區、一般農業區、山坡保育區
      、森林區、風景區及特定專用區內之一宗土地，於使用編
      定結果公告前，部分已作建築使用、已依法完成基礎工程
      者或已領有使用執照者，應於土地使用現況調查清冊或卡
      片內註記，並以各該區之主要用地編定，俟土地所有權人
      申請分割後再予更正編定。其有第二目第三子目但書情形
      者，不得更正編定為各種建築用地。」，另依同須知第22
      點規定：「經編定使用之土地，如土地所有權人檢具確於
      公告編定前或公告編定期間已變更使用之合法證明文件，
      依照九(二)編定原則表及說明辦理更正編定。」，準此，有
      關非都市土地辦理更正編定應依申請人所附證明文件作公
      告編定前事實之認定後據以辦理，合先敘明。
    2.本案於大溪地政事務所受理管理機關財政部國有財產局暨
      行政院農業委員會林務局申請更正編定後，依前開作業須
      知九(二)說明２、３規定於實地勘測更正編定範圍時，發現
      原告及其他承租戶所檢附之暫准建地實測圖建物位置與現
      況不符、部分門牌原址已無建物存在、現場已改建鐵皮屋
      、貨櫃屋等臨時建物、部分建物屬領有農舍使用執照之合
      法農舍建築及暫准建地承租契約面積與實地建物面積差距
      甚大等諸多情節，致使合法房屋位置及面積認定滋生疑義
      。案經該所於91年12月26日召集相關單位共同研商國有放
      租暫准建地更正編定合法建地認定暨分割測量事宜會議，
      雖會中多數承租戶強烈要求本案應依承租契約書所載面積
      辦理更正編定，惟本案因涉法令執行疑義，是以大溪地政
      事務所於92年2月17日溪地行字第0920000967 號函請被告
      釋示。
    3.被告依該所處理意見於92年3月3日府地用字第0920035141
      號函請行政院農業委員會林務局新竹林區管理處說明原訂
      定租約過程，並於92年5月21日府地用字第0920101263號
      函請內政部釋示。案經內政部92年5月30日內授中辦地字
      第0920008217號函示，更正編定涉及編定前事實之認定，
      依照前開作業須知及內政部相關函示規定，辦理非都市土
      地更正編定為建築用地應具備二項要件，即(1)編定公告前
      已為合法房屋之證明文件，如水電證明、稅捐、設籍或房
      屋謄本、建築執照或建物登記證明。(2)經實地勘查確有合
      法建築物存在。另依內政部92年9月25日內授中辦地字第
      0920083974號函檢送「非都市土地辦理更正編定為一般建
      築用地實地是否須有合法建物存在」會商結論(二)所述，為
      顧及實際需要，如因天然災害（例如九二一及一○二二震
      災），實地無合法建物存在，土地所有權人就合於前開作
      業須知九(二)說明２、３規定者，依規定提出申請，並能檢
      附政府機關核發之毀損證件，及檢具合法房屋證明文件（
      文件內應載有合法房屋之位置、面積範圍等），其經相關
      單位會勘參考毀損照片或航照圖認定後，亦得予辦理分割
      及更正編定。是以本案土地，不得以其國有暫准放租建地
      承租契約書辦理更正編定。
    4.本案經內政部函示後，被告復於92年6月9日府地用字第09
      20120301號函請大溪地政事務所依鈞部前開函示規定辦理
      。按訴願法第3條規定：「本法所稱行政處分，係指中央
      或地方機關就公法上具體事件所為之決定或其他公權力措
      施而對外直接發生法律效果之單方行政行為。前項決定或
      措施之相對人雖非特定，而依一般性特徵可得確定其範圍
      者，亦為行政處分。有關公物之設定、變更、廢止或一般
      使用者，亦同。」，本案原告所不服被告92年10月23日府
      地用字第0920243885號函，係被告針對原告92年10月13日
      申請書所陳事項作原則性說明，依最高行政法院75年1月
      24日75判108號裁判，據原告之請求而為答覆之意思通知
      ，尚非屬行政機關本於行政職權，就具體事件，對人之所
      為之單方行政行為，而發生法律上效果之行政處分，且原
      告並未檢具相關更正編定應附文件向被告申請更正編定，
      被告亦未針對該案作出准駁之行政處分，原告即不能提起
      訴願、行政訴訟。
    5.另原告訴稱被告於70年2月15日公告編定時，未於當時依
      現況將本案土地辦理編定為建築用地，怠於職責，已損及
      承租戶權益，復於每5年之通盤檢討亦未提出辦理編定；
      惟查前開作業須知九(二)說明３規定，於編定公告前部分已
      作建築使用、已依法完成基礎工程者或已領有使用執照者
      ，應以該區之主要用地編定，俟土地所有權人申請分割後
      再予更正編定，是以本案土地僅部分作為建築使用，且其
      建物是否合法，應由土地所有權人檢具證明文件提出申請
      ，而非由被告逕為辦理編定為建築用地，其更正編定之認
      定標準仍應依前開原則辦理。
    6.綜上所述，被告原函示於程序上非屬訴願法所稱之行政處
      分，於實體上原告得否承租及承買國有土地與該土地得否
      辦理更正編定為可建築用地並無直接關聯，被告依內政部
      函發之更正編定處理原則辦理相關程序並無違法或不當，
      原告訴願經內政部訴願駁回。原告所訴非有理由，原處分
      及訴願決定應予維持，請判如被告答辯聲明，以維法制。
    理  由
一、原告於91年11月間向被告申請就承租國有系爭土地准予更正
    編定為山坡地保育區丙種建築用地，被告雖迄未針對其申請
    直接作成處分書，惟原告復於92年10月13日繕具申請書提出
    申請釋疑，經內政部函轉被告以92年10月23日府地用字第
    0920243885號函復內容雖未直接具體針對原告之申請為之，
    然其意旨已間接述及原告之申請，應出示相關證明始得依法
    准許辦理更正編定等云，其結果與拒絕原告前開之申請無不
    同，應認係被告已間接否准原告前開之申請案，被告為本件
    言詞辯論之際主張系爭公函僅係原則性之說明並非行政機關
    本於職權所為發生法律效力之單方行政行為，被告尚未針對
    原告申請之具體個案作出行政處分，原告誤對之提起行政爭
    訟，與法未合等語，尚無足憑採，合先敘明。
二、按「製定非都市土地使用分區圖及編定各種使用地作業須知
    」第9點非都市土地各種使用地之編定原則(二)說明２規定：
    「合於下列情形之一土地，在特定農業區、一般農業區及特
    定專用區編定為甲種建築用地；在山坡地保育區、森林區及
    風景區編為丙種建築用地：(1)於使用編定結果公告前屬『建
    』地目者。(2)於使用編定結果公告前已奉准變更為『建』地
    目者。(3)於使用編定結果公告前實際已全部（宗）作建築使
    用或已依法完成基礎工程者。但原依土地法規定編定為農業
    用地之土地，非法變更作建築使用以及依實施都市計畫以外
    地區建築物管理辦法申請建築農舍之土地，仍編為農牧用地
    。」，同作業須知第22點規定：「經編定使用之土地，如土
    地所有權人檢具確於公告編定前或公告編定期間已變更使用
    之合法證明文件，依照九(二)編定原則表及說明辦理更正編定
    。」準此，有關非都市土地辦理更正編定應由土地所在地地
    政事務所依申請人所附證明文件作公告編定前事實之認定後
    據以辦理；又「．．．二查內政部88年12月13日台（88）內
    中地字第8886880函規定略以，更正編定涉及編定前事實之
    認定，依照『製定非都市土地使用分區圖及編定各種使用地
    作業須知』第22點、內政部63年3月8日台內營字第575150號
    函、87年5月8日台（87）內地字第8786359號函及88年9月17
    日台（88）內中地字第884761號函規定之意旨，應具備二項
    要件，即(一)編定公告前已為合法房屋之證明文件，如水電證
    明、稅捐、設籍或房屋謄本、建築執照或建物登記證明。(二)
    經實地勘查確有合法建築物存在。．．．是本案土地依上開
    規定，不得依其國有暫准放租建地承租契約書辦理更正編定
    。即本案仍應檢附前述四種合法房屋證明文件之一，據以辦
    理更正編定，而其面積之認定則依內政部89年9月13日台（
    89）內地字第8977503號函辦理。．．．」有內政部92年5月
    30 日內授中辦地字第0920008217號函示在案。是知系爭土
    地如欲更正編定為丙種建築用地依上開「製定非都市土地使
    用分區圖及編定各種使用地作業須知」及有關函示，申請人
    應具備：(一)編定公告前已為合法房屋之證明文件，如水電證
    明、稅捐、設籍或房屋謄本、建築執照或建物登記證明；(二)
    經實地勘查確有合法建築物存在。
三、經查：
    (一)經編定公告前已為合法房屋之證明文件部分：系爭土地係
      於70年2月15日經編定公告為非都市土地使用管制，業據
      被告於言詞辯論中陳明，原告亦不爭執。因之，關於「編
      定公告前已為合法房屋之證明文件」部分，原告固稱於70
      年2月15日編定公告前即有建物存在系爭土地上等語（見
      本院94年6月16日言詞辯論筆錄）。惟查，原告已在本院
      準備程序陳稱：「房屋於72年左右倒蹋，是土造房屋，是
      平房，8,9間，因為山上交通不方便，所以沒有再蓋了。
      」（見本院94年5月31日準備程序筆錄），是知系爭土地
      之原有建物早已滅失不復存在，原告欲證明「編定公告前
      已為合法房屋之證明文件」即有因難。原告固提出71 年
      10月繳納代金地租聯單（附原處分卷第84頁）證明合法房
      屋存在，但承租人姓名卻載為「張德和」非原告名義，況
      土地標示為「復興鄉○○○段」與系爭土地之座落亦不相
      吻合，且僅係土地方面之資料，均與房屋存在與否無關，
      而無法證明原告有合法房屋存在之事實；原告所提另兩張
      繳納代金地租聯單（附原處分卷第85頁），日期則均在75
      年之後，已在原先土造房屋滅失之後所繳，且亦均係針對
      土地而為，更不足證明有合法房屋存在之事實，原告主張
      此等代金地租聯單之繳納足可證明合法房屋存在之事實等
      云，自屬無法採取。
    (二)至經實地勘查確有合法建築物存在部分：次查系爭土地經
      被告受理財政部國有財產局暨行政院農業委員會林務局申
      請更正編定後，依規定派員赴實地勘測更正範圍時，發現
      原告及其他承租戶所檢附之暫准建地實測圖建物位置與現
      況不符、部分門牌原址已無建物存在、暫准建地承租契約
      面積與實地建物面積差距甚大等諸多不符之事實，有大溪
      地政事務所於92年2月17日以溪地行字第0920000967號函
      桃園縣政府之公文一份附訴願卷足稽，參諸原告言詞辯論
      之陳述：「實地勘測的情形是不是因為測量員的角度，所
      以會有偏差，我房子還在這個地方，不會跑掉，房屋沒有
      了，但是位置還是在那裡。我88年左右又重蓋新屋，為磚
      造，我主張位置絕對是一樣的，這部分我還沒申請測量。
      」足見系爭土地上新蓋之房屋，其座落位置及面積情形如
      何，原告尚未申請測量，與原先土造房屋之面積、座落位
      置是否相符，均無法確認，被告實地勘測時，因而認定系
      爭土地之房屋是否合法存在容有疑義之結果，信而有據，
      原告主張實況與實測圖一致等云，並無根據，自屬無足憑
      採。
四、從而本件原告向財政部國有財產局承購原國有暫准放租建地
    （桃園縣復興鄉○○○段44地號等37筆山坡地保育區「林業
    用地」、「暫未編定」土地），嗣以該國有暫准放租建地承
    租契約書，向大溪地政事務所申請辦理更正編定為「丙種建
    築用地」，經被告函請內政部後以92年6月9日府地用字第
    0920120301號函復大溪地政事務所：「．．．惟首揭地號土
    地經貴所92年2月17日溪地行字第0920000967號函查明現況
    與國有暫准放租建地承租契約書所載位置及面積有諸多不符
    之處，依內政部92年5月30日內授中辦地字第092 0008217號
    函示規定，本案仍請貴所確實審查是否具備前開內政部函示
    說明二所載『(一)編定公告前已為合法房屋之證明文件，如水
    電證明、稅捐、設籍或房屋謄本、建築執照或建物登記證明
    。(二)經實地勘查確有合法建築物存在。』等二項要件，並依
    『製定非都市土地使用分區及編定各種使用地作業須知』九
    (二)說明２、３規定辦理更正編定，不得依其國有暫准放租建
    地承租契約書辦理更正編定。．．．」原告既未能證明系爭
    土地上之建物本為合法存在之房屋，並非為申請更正編定後
    ，資以事後向政府申購之需所為臨時搭建之建物，且系爭土
    地上之建物經大溪地政事務所派員實地勘查結果，復有所檢
    附之暫准建地實測圖建物位置與現況不符、部分門牌原址已
    無建物存在、暫准建地承租契約面積與實地建物面積差距甚
    大等諸多不符之事實，有如上述，依首揭法條規定及內政部
    函示意旨，自不符更正編定為丙種建築用地之規定，被告以
    92年10月23日府地用字第0920243885號函否准其申請，並無
    違誤。又被告另謂，原告若依規定提出申請，並能檢附政府
    機關核發之毀損證明，及檢具合法房屋證明文件（內容應載
    有合法房屋之位置、面積範圍等），經相關單位會勘參考毀
    損照片或航照圖認定後，亦得予以辦理分割及更正編定，附
    此敘明。
五、綜上，原告所訴，委無足採，從而被告引據首揭規定，否准
    其申請並無違誤，訴願決定予以維持，亦無不合。原告仍執
    前詞訴請撤銷，為無理由，應予駁回。原告訴之聲明第1項
    既經駁回，則其訴之聲明第2項因之失所附麗，應併予駁回
    。
六、本件事證已臻明確，兩造其餘攻擊防禦方法及舉證，與本件
    判決結果並無影響，爰不逐一論述，併此敘明。
據上論結，本件原告之訴為無理由，爰依行政訴訟法第98條第3
項前段，判決如主文。
中　　華　　民　　國　　94　　年　 　6　　月　 30  　 日
                 臺 北 高 等 行 政 法 院   第 六 庭
                             審 判 長 法  官　林  樹  埔
                                      法  官　許  瑞  助
                                      法  官　陳  鴻  斌
上為正本係照原本作成。
如不服本判決，應於送達後20日內，向本院提出上訴狀並表明上
訴理由，如於本判決宣示後送達前提起上訴者，應於判決送達後
20日內補提上訴理由書（須按他造人數附繕本）。
中　　華　　民　　國　   94    年  　6  　月  　30　　日
                                      書記官  蔡  逸  萱
